【裁判字號】    98,聲,1098
【裁判日期】    980406
【裁判案由】    定其應執行刑
【裁判全文】
臺灣板橋地方法院刑事裁定              98年度聲字第1098號
抗   告  人
即 聲 請 人  臺灣板橋地方法院檢察署檢察官
受  刑  人  甲○○
上列聲請人因受刑人違反毒品危害防制條例等案件，先後判決確
定如附表所載，聲請定其應執行刑（98年度執聲字第680 號），
本院於民國98年3 月17日以98年度聲字第1098號裁定後，抗告人
不服，提起抗告，本院裁定如下：
    主  文
原裁定撤銷。
甲○○所犯如附表所載之罪，所處如附表所載之刑，應執行有期
徒刑拾月又拾日。
    理  由
一、按當事人對於法院之裁定有不服者，除有特別規定外，得抗
    告於直接上級法院；又原審法院認為抗告有理由者，應更正
    其裁定，刑事訴訟法第403 條第1 項、第408 條第2 項前段
    分別定有明文。
二、本件聲請意旨略以：受刑人甲○○如因違反毒品危害防制條
    例等案件，先後經判決確定如附表，應依刑法第53條及第51
    條第5 款，定其應執行之刑，爰依刑事訴訟法第477 條第1
    項聲請定其應執行之刑等語。
三、抗告人抗告意旨略以：受刑人甲○○於民國96年1 月9 日因
    犯毒品危害防制條例等案件，經臺灣高等法院以96年度上訴
    字第4330號判處有期徒刑1 年，減為有期徒刑6 月確定，又
    於96年8 月10日再犯毒品危害防制條例案件，經本院以96年
    度簡字第8700號判處有期徒刑6 月確定，合計刑期達1 年，
    且被告前自91年起犯數次毒品危害防制條例罪，並經觀察勒
    戒、強制戒治及有期徒刑執行，猶不知悔改，顯非從重定執
    行刑，難收矯正之效，原裁定受刑人應執行有期徒刑10月，
    似有輕重失衡之虞等語。
四、經查，受刑人甲○○前於96年1 月9 日因犯毒品危害防制條
    例案件，經臺灣高等法院以96年度上訴字第4330號判處有期
    徒刑1 年，減為有期徒刑6 月確定。另於96年8 月間又因犯
    毒品危害防制條例案件，經本院以96年度簡字第8700號判處
    有期徒刑6 月確定，有上開各案判決正本2 份在卷可考。本
    院就上開2 罪定原裁定應執行有期徒刑10月，雖形式上合於
    刑法第51條第5 款所定之刑度，惟抗告人即聲請人以上開2
    罪合計刑期達1 年，原裁定受刑人應執行有期徒刑10月，似
    有過輕、失衡之可議為由，提起本件抗告，本院認為抗告有
    理由，自應由本院將原裁定撤銷，更正裁定如主文第2 項所
    示。
五、依刑事訴訟法第408 條第2 項前段，裁定如主文。
中    華    民    國    98    年    4     月    6     日
                  刑事第二庭    法  官  吳幸娥
以上正本證明與原本無異
如不服本裁定應於送達後5日內向本院提出抗告狀
                                書記官  蕭佩宜
中    華    民    國    98    年    4     月    20    日


司法院資訊處製作；財團法人民間司法改革基金會備份。
